【裁判字號】    97,訴,455
【裁判日期】    970331
【裁判案由】    毒品危害防制條例
【裁判全文】
臺灣高雄地方法院刑事判決               97年度訴字第455號
公  訴  人  臺灣高雄地方法院檢察署檢察官
被      告  乙○○
上列被告因違反毒品危害防制條例案件，經檢察官提起公訴（96
年度毒偵字第9987號），被告於本院準備程序中為有罪之陳述，
經合議庭裁定由受命法官依簡式審判程序獨任審理，本院判決如
下：
    主  文
乙○○施用第一級毒品，累犯，處有期徒刑壹年；又施用第二級
毒品，累犯，處有期徒刑陸月。應執行有期徒刑壹年伍月。
    事 實 及 理 由
一、乙○○前於民國92年間因施用毒品案件，經本院裁定命入勒
    戒處所施以觀察勒戒，勒戒期滿因有繼續施用毒品傾向，復
    經本院裁定命入戒治處所施以強制戒治，於93年9 月19日戒
    治期滿執行完畢，翌日釋放出所；另於85年間因非法吸用及
    販賣化學合成麻醉藥品等案件，經本院以85年度訴字第1460
    號分別判處有期徒刑4 月及5 年10月，應執行有期徒刑6 年
    ，經臺灣高等法院高雄分院以85上訴字第2128號及最高法院
    以86年度台上字第3938號分別駁回上訴確定，嗣於86年間復
    因非法吸用化學合成麻醉藥品及竊盜等案件，其中非法吸用
    化學合成麻醉藥品案件經臺灣高等法院高雄分院以86年度上
    訴字第2698號判處有期徒刑8 月，經最高法院以87年度台上
    字第2889號駁回上訴確定，而竊盜案件則經臺灣高等法院高
    雄分院以87年度上更一字第199 號判處有期徒刑1 年2 月確
    定，並與上開有期徒刑10月部分之刑經裁定應執行有期徒刑
    1 年8 月，而與上開有期徒刑6 年之刑接續執行，於91年 6
    月7 日縮短刑期假釋出獄，嗣於92年間再因持有毒品案件，
    經本院以92年度簡字第2060號判處有期徒刑2 月確定，並撤
    銷上開假釋，執行殘刑有期徒刑2 年8 月25日，2 罪刑接續
    執行，而於96年7 月8 日縮短刑期執行完畢。詎猶不知悔改
    ，明知海洛因及甲基安非他命分別係毒品危害防制條例第 2
    條第2 項所列之第一級及第二級毒品，不得非法持有、施用
    ，仍於上開觀察勒戒執行完畢釋放後5 年內，分別基於施用
    第一級毒品海洛因及第二級毒品甲基安非他命之犯意，於96
    年3 月25日上午6 時許，在其位於高雄縣美濃鎮○○里○○
    街4 之1 號之住處，以不詳方式，先後施用第一級毒品海洛
    因及第二級毒品甲基安非他命各1 次。嗣於96年8 月25日晚
    上10時許，在其上開住處為警臨獲，並經乙○○同意採尿送
    驗查獲。
二、本件被告乙○○所犯為死刑、無刑徒刑或最輕本刑為3 年以
    上有期徒刑以外之罪，其於準備程序中就被訴犯罪事實，為
    有罪之陳述，經法官告知簡式審判程序之旨，並聽取當事人
    之意見後，依刑事訴訟法第273 條之1 第1 項規定，裁定由
    受命法官獨任進行簡式審判程序，合先指明。
三、上揭犯罪事實，業據被告乙○○於本院審理時均坦承不諱，
    並有臺灣檢驗科技有限公司96年9 月10日濫用藥物尿液檢驗
    報告1 紙、真實姓名對照表1 份、臺灣高雄地方法院檢察署
    刑案查註紀錄表及臺灣高等法院被告全國前案紀錄表各1 紙
    附卷可稽。又被告於92年間因施用毒品案件，經本院裁定命
    入勒戒處所施以觀察勒戒，勒戒期滿因有繼續施用毒品傾向
    ，復經本院裁定命入戒治處所施以強制戒治，於93年9 月19
    日戒治期滿執行完畢，翌日釋放出所之事實，有臺灣高雄地
    方法院檢察署刑案查註紀錄表及臺灣高等法院被告全國前案
    紀錄表各1 紙附卷可稽，是被告確係於強制戒治執行完畢釋
    放後，5 年內又為本件施用第一級毒品海洛因及第二級毒品
    甲基安非他命之犯行甚明；從而，本案事證明確，被告犯行
    堪予認定，應依法論科。
四、查海洛因及甲基安非他命分別係毒品危害防制條例第2 條第
    2 項所稱之第一級及第二級毒品，不得非法持有及施用。核
    被告所為，係犯毒品危害防制條例第10條第1 項之施用第一
    級毒品罪及同條第2 項之施用第二級毒品罪。被告持有第一
    級毒品海洛因及第二級毒品甲基安非他命之低度行為，已為
    施用之高度行為所吸收，不另論罪。原公訴意旨認被告另於
    96年8 月22日分別施用第一級毒品海洛因及第二級毒品甲基
    安非他命各1 次等事實，亦涉有施用第一級毒品及第二級毒
    品犯嫌，然此部分之犯罪事實經查並無任何證據資料可予佐
    證，且經公訴檢察官當庭就該部分起訴事實予以減縮（97年
    3 月19日見本院審判筆錄第2 頁），是本院就該部分之事實
    自無庸加以審理，應予指明。被告所犯上開2 罪間，犯意各
    別，罪名互殊，應分論併罰。另被告前於85年間因非法吸用
    及販賣化學合成麻醉藥品等案件，經本院以85年度訴字第14
    60號分別判處有期徒刑4 月及5 年10月，應執行有期徒刑 6
    年，經臺灣高等法院高雄分院以85上訴字第2128號及最高法
    院以86年度台上字第3938號分別駁回上訴確定，嗣於86年間
    復因非法吸用化學合成麻醉藥品及竊盜等案件，其中非法吸
    用化學合成麻醉藥品案件經臺灣高等法院高雄分院以86年度
    上訴字第2698號判處有期徒刑8 月，經最高法院以87年度台
    上字第2889號駁回上訴確定，而竊盜案件則經臺灣高等法院
    高雄分院以87年度上更一字第199 號判處有期徒刑1 年2 月
    確定，並與上開有期徒刑10月部分之刑經裁定應執行有期徒
    刑1 年8 月，而與上開有期徒刑6 年之刑接續執行，於91年
    6 月7 日縮短刑期假釋出獄，嗣於92年間再因持有毒品案件
    ，經本院以92年度簡字第2060號判處有期徒刑2 月確定，並
    撤銷上開假釋，執行殘刑有期徒刑2 年8 月25日，2 罪刑接
    續執行，而於96年7 月8 日縮短刑期執行完畢，有臺灣高等
    法院被告全國前案紀錄表1 紙附卷可稽，被告於上開有期徒
    刑執行完畢5 年內，故意再犯本件有期徒刑以上之罪，為累
    犯，應依刑法第47條第1 項規定，加重其刑。爰審酌被告曾
    觸犯施用毒品之犯行，雖經強制戒治程式，仍未能斷戒施用
    毒品惡習，顯見其戒治意志不堅，缺乏勒戒動機，本應從重
    量刑以收刑罰教化之效。惟念其施用毒品係對己身殘害，並
    未造成他人具體危害，且能於犯後坦承犯行，態度尚稱良好
    等一切情狀，酌情分別量處如主文所示之刑，並定其應執行
    之刑，以示儆懲。
據上論斷，應依刑事訴訟法第273 條之1 第1 項、第284 條之 1
、第299 條第1 項前段，毒品危害防制條例第10條，刑法第11條
、第47條第1 項、第51條第5 款，判決如主文。
本案經檢察官甲○○到庭執行職務。
中    華    民    國    97    年    3     月    31    日
                  鳳山刑事第一庭      法  官  陳盈吉
以上正本證明與原本無異。
如不服本判決，應於判決送達後10日內，向本院提出上訴狀。
中    華    民    國    97    年    3     月    31    日
                                      書記官  陳展榮
附錄本判決論罪科刑法條：
毒品危害防制條例第10條
施用第1級毒品者，處6月以上5年以下有期徒刑。
施用第2級毒品者，處3年以下有期徒刑。


司法院資訊處製作；財團法人民間司法改革基金會備份。
